Minutes et répertoires du notaire Philippe LAMIRAL, 23 avril 1555 - 12 décembre 1577 (étude XXXIII)
Archives nationales
Minutes et répertoires du notaire Philippe LAMIRAL, 1555 - 12 décembre 1577 (étude XXXIII)
23 avril 1555 - 12 décembre 1577
MC/ET/XXXIII/171 - MC/ET/XXXIII/188
Étude notariale XXXIII (Paris; 1498-....); Lamiral, Philippe
n ml
Archives nationales de France
Minutes et répertoires: la loi 2008-696 du 15 juillet 2008 relative aux archives a fixé à 75 ans à compter de la date de l'acte, ou à 25 ans à compter de la date du décès de l'intéressé si ce délai est plus bref, le délai de communication des minutes et répertoires des notaires; ce délai est porté à 100 ans à compter de la date de l'acte si le document se rapporte à un mineur (code du Patrimoine, articles L213-2, 4e d et 5e).
Autres documents de l'étude (dossiers de clients, comptabilité...): s'agissant d'archives privées, ces documents sont communicables selon les modalités fixées par le déposant ou le donateur.
Certains documents ne sont pas accessibles en raison de leur mauvais état de conservation.
Versement
chronologique, avec une liasse d'inventaires.
Attention: ce notaire n'a pas laissé de répertoire pour son activité dans l'étude XXXIII.
Des feuillets avec une liste chronologique des actes sont insérés au début de chaque registre des minutes entre MC/ET/XXXIII/171 et MC/ET/XXXIII/188.
Accès aux autres instruments de recherche du notaire Philippe LAMIRAL
Minutes et répertoires du notaire Philippe LAMIRAL, 1555 - 25 septembre 1590 (étude XXXIII)
- Minutes de Philippe LAMIRAL, 1555 - 12 décembre 1577; MC/ET/XXXIII/171 - MC/ET/XXXIII/188
  - Minutes. 1555, 13 mai - 1558, 30 mars, 13 mai 1555 - 30 mars 1558; MC/ET/XXXIII/171; registre
    Informations complémentaires:
    1555, 13 mai à 1558, 30 mars.
    En tête, répertoire chronologique des actes inséré.
    Informations concernant le classement:
    Le niveau inférieur de description, quand il existe, correspond aux minutes d'actes. Toutes les minutes ne sont pas forcément décrites une à une. Les descriptions de ces minutes sont plus ou moins détaillées.
    - Titre nouvel d'une maison sise sur le pont Saint-Michel, par Ambroise Paré, chirurgien du roi, et François Perier, peintre à Paris., 12 avril 1555; MC/ET/XXXIII/171; fol. 19
      Origine de l'information:
      Métiers, personnes, lieux, 1540-1600 (1423 actes), par Catherine Grodecki, 1971-1986 (fichier papier entièrement dématérialisé; voir contexte dans le Plan d’orientation général - Notaires de Paris, guides thématiques du Minutier).
      Date de création de la notice: 2009
      titre nouvel; Saint-Michel (pont); Paré, Ambroise; Perier, François; chirurgien; peintre
    - Claude Boreau II, notaire au Châtelet, déclare que l'acquisition qu'il a faite par échange le mardi 1er mai 1554 avec Roch Roussel, praticien à Jouy-en-Josas, de divers héritages sis à Jouy, est pour le compte de Jean Escoubleau, chevalier, seigneur de Sourdis et dudit Jouy, auquel il à prêté son nom., 16 mai 1555; MC/ET/XXXIII/171; fol. 2
      Notaires des XVIe-XVIIIe siècles (4153 actes), par Claire Béchu, Catherine Grodecki, Marie-Antoinette Fleury, Madeleine Jurgens, Marie-Françoise Limon-Bonnet, Pierre-Yves Louis, Xenia Pamfilova, Isabelle Pebay, v. 1950, 1986-1994 (fichier papier entièrement dématérialisé; voir contexte dans le Plan d’orientation général - Notaires de Paris, guides thématiques du Minutier).
      Date de création de la notice: 2008
      déclaration; Jouy-en-Josas (Yvelines); Boreau, Claude II; Roussel, Roch; Escoubleau, Jean; notaire; juriste
    - Résignation par Noël Guerrier, écolier étudiant, comme procureur de Jean Leboucher, praticien à Dammartin-en-Serve près de Mantes, de l'office de tabellions à Dammartin en faveur de Michel Thert., 22 juillet 1555; MC/ET/XXXIII/171
      Collèges et université de Paris au XVIe siècle (env. 9000 actes), par Madeleine Jurgens, Pierre-Yves Louis, Agnès Masson et Xenia Pamfilova, v. 1950, 1985-1994 (fichier papier entièrement dématérialisé; voir contexte dans le Plan d’orientation général - Notaires de Paris, guides thématiques du Minutier).
      renonciation; Dammartin-en-Serve (Yvelines); étudiant; juriste
    - Constitution, moyennant 600 livres, de 50 livres de rente par Jean Sevestre, avocat au Parlement, à Etiennette Versoris, veuve de Pierre Rozée, docteur en la faculté de médecine, représenté par Jean Rozée, son fils, avocat au Parlement., 2 août 1555; MC/ET/XXXIII/171
      Collèges et université de Paris au XVIe siècle (env. 9000 actes), par Madeleine Jurgens, Pierre-Yves Louis, Agnès Masson et Xenia Pamfilova, v. 1950, 1985-1994. (fichier papier entièrement dématérialisé; voir contexte dans le Plan d’orientation général - Notaires de Paris, guides thématiques du Minutier).
      Date de création de la notice: 2007
      constitution de rente; Rozée, Jean; Rozée, Pierre; Sevestre, Jean; Versoris, Etiennette; avocat au parlement (Ancien Régime); docteur d'université
    - Titre nouvel par Ambroise Paré, chirurgien du roi, et François Périer, peintre, d'une maison sise sur le pont Saint-Michel, du coté 'd'aval l'eau', faisant la quinzième à prendre du coté de la rue de la Harpe, acquise des commissaires commis par le roi à l'aliénation de son domaine par feu Pierre Périer, aussi peintre à Paris, père de François, le 11 septembre 1543 et chargée de 25 livres de rente envers Pierre de Lassair, vendeur de bêtes à pieds fourchus., 12 août 1555; MC/ET/XXXIII/171; fol. 19-20
      La maison est chargée de 15 livres tournois de rente constituée par Pierre Périer et Geneviève Rouget, sa femme, au profit de Pierre de Lassus, vendeur de bétail à pied fourchu au marché, bourgeois de Paris, par contrat du 27 octobre 1553, et aussi de 10 livres tournois constituées par le même Pierre Périer et Jean Nancquier, maître éperonnier à Paris, le 17 novembre 1547, également au profit de Pierre de Lassus.
      Documents du Minutier central des notaires de Paris, Histoire de l'art au XVIe siècle (1540-1600) [477 actes], par Catherine Grodecki, tome II, Sculpture, peinture et gravure, broderie, faïence et émaillerie, orfèvrerie et joaillerie, armes et armures, Paris, Archives nationales, 1986, p. 200, notice n° 824 (instrument de recherche imprimé dématérialisé, certaines notices sont plus détaillées dans la version intégrale accessible en ligne par la rubrique 'Autres instruments de recherche', voir contexte dans le Plan d’orientation général - Notaires de Paris, guides thématiques du Minutier).
      Autres dépouillement(s):
      Fichier Personnages, métiers, lieux, 1552-1589, étude XXXIII.
      Documents du Minutier central des notaires de Paris, Histoire de l'art au XVIe siècle (1540-1600), par C. Grodecki, tome II, Sculpture, peinture et gravure, broderie, faïence et émaillerie, orfèvrerie et joaillerie, armes et armures, Paris, Archives nationales, 1986, 344 p.
    - Consentement de François, cardinal de Tournon, aux paiements qui ont été faits par Pierre de Salcede, son receveur, et fermier général de l'abbaye de Saint-Germain-des-Prés, à Alboise Delbène ou à ses commis., 12 août 1555; MC/ET/XXXIII/171
      Histoire littéraire XVIe siècle, par Catherine Grodecki, Madelaine Jurgens, Pierre-Yves Louis, Xenia Pamfilova, 1972-1994 (fichier papier entièrement dématérialisé; voir contexte dans le Plan d’orientation général - Notaires de Paris, guides thématiques du Minutier).
      Date de création de la notice: 2012
      accord; Tournon, François (cardinal de, 1489-1562, homme d'Etat); Salcede, Pierre de; Delbène, Alboise; comptable; administrateur
    - Reconnaissance par François Audran, vicaire et procureur de François, cardinal de Tournon, du compte à lui rendu par Bon Brane, avocat au Parlement, pour la sollicitation des procès et autres justices faits pour François de Tournon., 9 septembre 1555; MC/ET/XXXIII/171
      reconnaissance; accord; Audran, François; Brane, Bon; Tournon, François (cardinal de, 1489-1562, homme d'Etat); avocat au parlement (Ancien Régime); ecclésiastique
    - Promesse par Edin Martin, marchand à Lestretesson, paroisse de Ceton au pays du Perche, à Mathurin Robillart, écolier étudiant, de l'indemniser de toutes poursuites faites à son encontre à raison du transport qu'il lui a fait, il y a un an, de 83 livres dues par Jean Leschallier, notaire à Authon-du-Perche., 11 octobre 1555; MC/ET/XXXIII/171; fol. 31 v°
      promesse; Ceton (Orne); Authon-du-Perche (Eure-et-Loir); commerçant; étudiant; notaire
    - Titre nouvel par Claude II Boreau, notaire au Châtelet, propriétaire de 3 quartiers de vigne à Verrières-le-Buisson, chargés de 3 sols parisis de rente à la Saint-Martin d'hiver, envers la fabrique de Notre-Dame de Verrières., 22 janvier 1556; MC/ET/XXXIII/171; fol.0072
      titre nouvel; Verrières-le-Buisson (Essonne); Boreau, Claude II; notaire
    - Mathurin Breville, libraire à Saint-Germain-des-Prés, et Michellotte Sanaton, sa femme, mettent en apprentissage pour 2 ans de ce jour André Boullier, fils mineur de feu Aymond Boullier, vivant couturier à Laon, et de ladite Sanaton avec Jean de Court, pannetier du Prince de la Roche-sur-Yon, suivant la cour., 5 mars 1556; MC/ET/XXXIII/171
      Métiers du livre, étude XXXIII, 1552-1590 (438 actes), par Pierre-Yves Louis, 1991-1994 (fichier papier entièrement dématérialisé; voir contexte dans le Plan d’orientation général - Notaires de Paris, guides thématiques du Minutier).
      Date de création de la notice: 2004
      contrat d'apprentissage; Saint-Germain-des-Prés (hameau); Laon (Aisne); Breville, Mathurin; Sanaton, Michellotte; Boullier, André; Boullier, Aymon; Court, Jean de; libraire; boulanger; tailleur d'habits
    - Vente par Antoine Duprat, sieur de Nantouillet, prévôt de Paris, du droit de banc et siège en la chapelle bâtie et meublée par feu le légat son père, à Pierre Séguier, sieur de Sorel et l'Etang-la-Ville, président au Parlement., 29 avril 1556; MC/ET/XXXIII/171; Fol. 144
      acte de vente; Duprat, Antoine (sieur de Nantouillet); Séguier, Pierre (sieur de Sorel et l'Etang-la-Ville); prévôt de Paris (Ancien Régime); président au parlement (Ancien Régime)
    - Claude Soucanye, écolier étudiant à Paris, consent que l'arrêt du Parlement rendu en appel d'une sentence du prévôt de Paris en sa faveur soit exécuté et déclare ne rien prétendre en la chapelle Saint-Martin fondée en l'église de Nesle, au diocèse de Noyon dont la possession doit demeurer à maître Pierre Bennuyer., 8 mai 1556; MC/ET/XXXIII/171
      déclaration; Seringes-et-Nesles (Aisne); Noyon (Oise); Chapellenie Saint-Martin fondée en l'église de Nesle; étudiant
    - Bail pour 6 ans de Noël 1556 et moyennant 300 livres tournois, 200 livres de beurre et 3 douzaines de chapons gras, des revenus du prieuré de Notre-Dame de Nauvay, diocèse du Mans, par Robert Le Prince, prieur commendataire et écolier étudiant à Paris, à messire Jean Boucher, prêtre, à présent fermier dudit prieuré., 14 mai 1556; MC/ET/XXXIII/171
      bail; Nauvay (Sarthe); Le Mans (Sarthe); Prieuré de Notre-Dame de Nauvay; étudiant; prêtre; abbé; administrateur
    - Etat des aumônes faites par Antoinette de Bourbon, veuve de Claude de Lorraine, duc de Guise, en exécution du testament de son mari, sur une somme de 10 000 livres tournois à lui donnée par le feu roi François sur les biens de feu M. de Luxembourg (églises de Joinvilles, Joigny .. ' Aussy nommé Morand, 200 l.t. pour des ?coulonnes à mectre à une église (à Joinville ? ), 18 mai 1556; MC/ET/XXXIII/171
      Fichier dit 'général' XVIe siècle (env. 30.000 actes), par le personnel du Minutier, 1930-1999 (fichier papier entièrement dématérialisé; voir contexte dans le Plan d’orientation général - Notaires de Paris, guides thématiques du Minutier).
      Joigny (Yonne); Bourbon, Antoinette de; Guise, Claude de Lorraine (1496-1550, duc de); François Ier (roi de France, 1494-1547)
    - Quittance de 75 sols par les marguilliers de l'église Notre-Dame de Verrières-le-Buisson, à Claude II Boreau, notaire au Châtelet, pour le rachat de 3 sols parisis de rente à prendre sur 3 quartiers de vigne à Verrières-le-Buisson., 20 mai 1556; MC/ET/XXXIII/171; fol. 90
      quittance; Verrières-le-Buisson (Essonne); Boreau, Claude II; notaire
    - En présence de son cousin Pierre Carton, pédagogue demeurant à Paris, au collège de Reims, Etienne Carton, licencié ès lois et pédagogue des enfants de feu Pierre Bemon, premier président du parlement de Rouen, vend moyennant 210 livres à Gabriel Poullet, son cousin, entremetteur des affaires du baron de La Baume, tout les droits lui appartenant à Iron (02) près de Guise, par la succession d'Antoinette Machuelle, sa mère., 27 juin 1556; MC/ET/XXXIII/171
      acte de vente; Iron (Aisne); Reims (collège de); Bemon, Pierre; Carton, Etienne; Carton, Pierre; Machuelle, Antoinette; Poullet, Gabriel; enseignant
    - Transaction en suite à diverses instances relatives aux droits respectifs des curé et abbé de Breteuil (60) entre Alexandre Zerbinat, docteur en droit, vicaire général en spirituel et temporel du cardinal de Ferrare, abbé commandataire de Notre-Dame-de-Breteuil (60), et Martin et Jean Warnier, frères, prêtres et vicaires perpétuels des deux portions de la cure de Saint-Cyr-de-Breteuil., 1er juillet 1556; MC/ET/XXXIII/171
      Personnages, métiers, lieux, 1552-1589, étude XXXIII (567 actes), par Pierre-Yves Louis, 1991-1994 (fichier papier entièrement dématérialisé; voir contexte dans le Plan d’orientation général - Notaires de Paris, guides thématiques du Minutier).
      Date de création de la notice: 2005
      accord; Zerbinat, Alexandre; Warnier, Martin; Warnier, Jean; docteur d'université; cardinal; abbé; prêtre; curé; abbé
    - Echange entre Mathieu Le Tuillier, greffier des tailles et aides de Gien, qui cède des terres à Foisnard, paroisse de Saint-Cir-sous-Dourdan, et Claude II Boreau, notaire au Châtelet, qui cède 6 arpents de terre au Metz, paroisse de Jouy-en-Josas., 17 juillet 1556; MC/ET/XXXIII/171; fol.0121
      échange; Metz (Moselle); Boreau, Claude II; Le Thuillier, Mathieu; notaire
    - Déclaration que l'échange entre Mathieu Le Tuillier, greffier des tailles et aides de Gien, qui cède des terres à Foisnard, paroisse de Saint-Cir-sous-Dourdan, et Claude II Boreau, notaire au Châtelet, qui cédé 6 arpents de terre au Metz, paroisse de Jouy-en-Josas n'a aucune valeur et est nul., 17 juillet 1556; MC/ET/XXXIII/171; fol. 122
      déclaration; Metz (Moselle); Boreau, Claude II; Le Thuillier, Mathieu; notaire
    - Vente pour 40 livres d'un quartier de vigne à Romainville (93) lieu-dit Bretagne par Gilles Leboul, boucher à Montreuil sous le Bois de Vincennes, à maître Nicole Le Clerc, docteur en théologie et doyen de la faculté de théologie., 25 juillet 1556; MC/ET/XXXIII/171
      acte de vente; Montreuil (Seine-Saint-Denis); Romainville (Seine-Saint-Denis); Vincennes (bois de); Le Clerc, Nicole; Leboul, Gilles; boucher; docteur d'université; doyen d'université
    - Contrat de mariage entre Gabriel Breullet, procureur en Parlement et clerc au greffe civil, et Geneviève Ducoquiel, fille de Denise Auger, veuve d'Hubert Ducoquiel, vivant docteur régent en médecine., 23 août 1556; MC/ET/XXXIII/171
      contrat de mariage; Auger, Denise; Breullet, Gabriel; Ducoquiel, Geneviève; Ducoquiel, Hubert; docteur d'université; procureur de justice (Ancien Régime)
    - Contrat de mariage entre Balthazard de L'Eglise, prévôt de Commelle et maître d'hôtel d'Alexandre Zerbinat, docteur en droit et grand vicaire du cardinal de Ferrare, et Andrée Houppil, veuve de Ponthus Roze, procureur en Parlement. Et quittance de dot du 12 mars 1557., 27 août 1556; MC/ET/XXXIII/171
      Étude XXXIII, contrats de mariages, testaments, inventaires après décès, 1556-1598 (ET/XXXIII/41 à 58, 171 à 210 soit 1306 actes), par Pierre-Yves Louis, 1991-1994 (fichier papier entièrement dématérialisé; voir contexte dans le Plan d’orientation général - Notaires de Paris, guides thématiques du Minutier).
      contrat de mariage; L'Eglise, Balthazard de; Zerbinat, Alexandre; Houppil, Andrée; Roze, Ponthus; maître d'hôtel
    - Antoine Duprat, seigneur de Nantouillet, prévôt de Paris, déclare que son frère, le légat, a bâti et meublé une chapelle en l'église Saint-André-des-Arts, dite la Chapelle de Monsieur le Légat, où il a banc et siège qu'il cède à Pierre Séguier, seigneur de Sorel et de l'Etang-la-Ville, président au Parlement. Et après signification et agrément par les marguilliers, 8 septembre 1556., 29 août 1556; MC/ET/XXXIII/171
      déclaration; Duprat, Antoine; Séguier, Pierre (seigneur de Sorel et de l'Etang-la-Ville); prévôt de Paris (Ancien Régime); président au parlement (Ancien Régime)
    - Contrat de mariage entre Fiacre Hugon, avocat au Grand Conseil, et Elisabeth Boisseau., 8 septembre 1556; MC/ET/XXXIII/171
      contrat de mariage; Hugon, Fiacre; Boisseau, Elisabeth
    - Quittance par Etienne Cleret, marchand bourgeois de Paris, comme tuteur de Jean et Marguerite Cleret, ses enfants mineurs, et de feu Jeanne de Prime et tuteur de Charles Fournier, fils mineur de Fleurent Fournier et de ladite de Prime à Ambroise Paré, chirurgien et valet de chambre du roi, de 7 livres 12 sols pour solde du compte fait entre eux pour les loyers de la maison où Paré demeurait, au bout du Pont Saint-Michel, appartenant en partie aux mineurs., 13 octobre 1556; MC/ET/XXXIII/171
      quittance; Saint-Michel (pont); Paré, Ambroise; Cléret, Etienne; Cléret, Jean; Cléret, Marguerite; Prime, Jehanne de; Fournier, Charles; Fournier, Fleurent; chirurgien; commerçant
    - Transport et cession par Ambroise Paré, chirurgien et valet de chambre ordinaire du roi, Jeanne Mazelin, sa femme, en consorts, à Etienne Cléret, marchand et bourgeois de Paris, de la portion à eux appartenant de la succession de Jeanne de Pryme ou Prime, leur mère, femme dudit Cléret., 13 octobre 1556; MC/ET/XXXIII/171
      cession; Paré, Ambroise; Mazelin, Jeanne; Cléret, Etienne; Pryre, Jeanne de; Prime, Jeanne de; chirurgien; commerçant
    - Quittance par Parfait Martin, maître barbier chirurgien à Paris, à Ambroise Paré, chirurgien et valet de chambre du roi, de 51 livres 8 sols pour solde des loyers de la maison où Paré demeurait au bout du Pont Saint-Michel appartenant en partie à Martin à cause de sa femme et des frais de partage de la succession de Jeanne de Prime, mère des femmes desdits Martin et Paré., 13 octobre 1556; MC/ET/XXXIII/171
      quittance; Saint-Michel (pont); Paré, Ambroise; Martin, Parfait; Prime, Jeanne de; chirurgien; chirurgien
    - Quittance de 6 livres 19 sols 2 deniers par Antoine Mazelin, commis du trésorier extraordinaire des guerres à Tours, à Ambroise Paré, chirurgien et valet de chambre du roi, pour solde des loyers dus par Paré de la maison où il demeurait à Paris, au bout du Pont Saint-Michel, après imputation des frais payés par Paré pour le partage de la succession de Jeanne de Prime, mère dudit Mazelin et de la femme dudit Paré., 13 octobre 1556; MC/ET/XXXIII/171
      quittance; Saint-Michel (pont); Tours (Indre-et-Loire); Paré, Ambroise; Mazelin, Antoine; Prime, Jeanne de; chirurgien
    - Bail pour 3 ans du 10 octobre 1556 et moyennant 60 livres des fruits de la cure de Sainte-Marine-en-la-Cité par Jean Convers, prêtre, comme procureur de Jacques Chevillot, prêtre, curé de Sainte-Marine, à Mathurin Decan, prêtre, chapelain en l'église de Paris., 19 octobre 1556; MC/ET/XXXIII/171
      bail; Convers, Jean; Chevillot, Jacques; Decan, Mathurin; prêtre; curé
    - Association par Accasin Rambert, notaire royal à Marseille (13), de Balthazard Fabry, docteur en la faculté de médecine et médecin de Monseigneur le Dauphin, et de Françoise de Castellanne, veuve de Bernard Botegari, écuyer, seigneur de Rogiers-en-Provence, chacun pour 1/3 au bail moyennant 400 écus soleil par le cardinal Urbine, abbé de Saint-Victor-de Marseille (13) des fruits de la seigneurie de Ryel., 22 octobre 1556; MC/ET/XXXIII/171
      Précisions sur les lieux: Marseille (Bouches-du-Rhône)--Saint-Victor; Marseille (Bouches-du-Rhône)--Saint-Victor (abbaye); Saint-Victor (Marseille, Bouches-du-Rhône)--Abbaye
      acte de société; Marseille (Bouches-du-Rhône); Rougiers (Var); Botegari, Bernard; Castellanne, Françoise de; Fabry, Balthazar; Rambert, Accasin; Rovere, Jules Feltri de la (15..-1565?); abbé; docteur d'université; médecin; notaire
    - Marché moyennant 400 livres pour les travaux à faire à l'Hôtel de la Gastière, à Issy, près Paris (fruits, fournil, cheminées, huisseries), par Laurent Le Franc, maçon au faubourg Saint-Germain-des-Prés, à Jean-Baptiste Dalvergne, valet de chambre et tireur d'or du roi., 31 octobre 1556; MC/ET/XXXIII/171
      marché; Saint-Germain-des-Prés (hameau); Le Franc, Laurens; Dalvergne, Jean-Baptiste; maçon; employé de maison
    - Vente moyennant 2500 livres par François Hervé, procureur au Châtelet, et Claude Bruslé, sa femme, à Claude Boreau, notaire au Châtelet, d'une maison à Paris, rue des Augustins, ' Image Saint Jacques ' en la censive de l'abbaye de Saint-Germain-des-Prés, enclavée dans la petite cour et cellier de la maison des ' Trois Maures ' qu'Ambroise Paré, chirurgien et valet de chambre du roi, a acquise de Jacques de La Cambre, avocat., 15 novembre 1556; MC/ET/XXXIII/171
      Grands-Augustins (rue des); Saint-Jacques (image); Trois Maures (enseigne des); Paré, Ambroise; Hervé, François; Bruslé, Claude; Boreau, Claude; Cambre, Jacques de la; chirurgien; procureur de justice (Ancien Régime); notaire; avocat
    - Donation par Claude II Boreau, notaire au Châtelet, à Jean Boreau, procureur en parlement, son frère, de la moitié d'une maison à Paris, rue des Feures, entre la maison de l'Ecu de France (appartenant au chapitre Saint-Marcel) et celle de la Pomme de Pin, dont l'autre moitié appartient audit Jean Boreau par donation testamentaire de feu Jean Boreau, leur oncle, notaire, de divers biens à Villejuif donnés à Claude et Jean Boreau, frères par leur tante, Jeanne Huet, veuve dudit Jean Boreau, notaire., 16 novembre 1556; MC/ET/XXXIII/171; fol. 230
      donation; Ecu de France (enseigne de l'); Villejuif (Val-de-Marne); Boreau, Claude II; Boreau, Jean; Boreau, Jean (procureur); Boreau, Jean (notaire); Huet, Jeanne; notaire; procureur de justice (Ancien Régime); magistrat
    - Vente moyennant 366 livres 5 sols, de 25 livres de rente constituées le 31 janvier 1535 par Mathieu Fuzée, curé de Mancelles et seigneur de Villebon et de Barbeaulx, avec 66 l. 5 s. d'arrérages échus par Marguerite Delarche, veuve de François Bastonneau, notaire au Châtelet (dont a hérité sa fille Madeleine Bastonneau, femme de Gabriel Myron, conseiller au Parlement) à Gilles Bourdin, avocat du roi au Parlement., 28 décembre 1556; MC/ET/XXXIII/171; fol. 248
      acte de vente; Bastonneau, François; Fuzée, Mathieu; Delarche, Marguerite; Bastonneau, Madeleine; Myron, Gabriel; Bourdin, Gilles; notaire; curé
    - Vente moyennant 20 livres et une mine de blé d'un demi quartier de vigne à Romainville (93), lieudit Bretagne, par Denis Lasnier, laboureur de vignes à Romainville et Regnauld Chauffour, son mri, à Nicole Le Clerc, doyen de la faculté de théologie de Paris., 30 décembre 1556; MC/ET/XXXIII/171
      acte de vente; Romainville (Seine-Saint-Denis); Chayffour, Regnoulde; Lasnier, Denis; Le Clerc, Nicole; doyen d'université; agriculteur
    - Résignation par Jean Rousseau, chevaucheur d'écurie ordinaire du roi tenant la porte au Pont Agasson à Guillaume Geoffroy, marchand bourgeois de Paris, de son état de chevaucheur d'écurie ordinaire de la maison du roi avec la porte du Pont Agasson dans les 2 ans du 8 janvier 1557 moyennant 200 écus d'or soleil., 2 janvier 1557; MC/ET/XXXIII/171
      renonciation; Rousseau, Jean; Geoffroy, Guillaume; officier de l'Ecurie du roi (Ancien Régime); commerçant